臺灣高雄地方法院民事判決
111年度雄小字第1998號
原      告  南山產物保險股份有限公司

法定代理人  蔡漢凌  
訴訟代理人  葉特琾  
被      告  楊証越  
上列當事人間請求損害賠償事件，本院於民國111年9月21日言詞
辯論終結，判決如下：
    主  文
被告應給付原告新臺幣陸萬柒仟參佰零捌元，及自民國一一一年
六月二十日起至清償日止，按週年利率百分之五計算之利息。
原告其餘之訴駁回。
訴訟費用新臺幣壹仟元由被告負擔。
本判決第一項得假執行。
    事實及理由
一、本件被告經合法通知，未於言詞辯論期日到場，核無民事訴
    訟法第386 條所列各款情形，爰依原告之聲請，由其一造辯
    論而為判決。
二、原告主張：被告於民國109年9月8日16時10分許，駕駛車號0
    00-0000號自小客車，在高雄市鼓山區大順一路與龍德路口
    ，因未注意車前狀況，而與原告承保車體損失險，藍彙珺所
    駕駛車牌000-0000號自小客車（下稱系爭車輛）發生擦撞，
    系爭車輛因而損壞（下稱系爭事故），原告已依保險契約賠
    付系爭車輛之必要修復費用新臺幣（下同）86,218元（零件
    71,658元，板金7,400元、烤漆7,160元），爰依保險法第53
    條第1 項規定，代位系爭車輛車主行使民法第184 條第1 項
    前段、第191 之2 條之損害賠償請求權，提起本訴等情，並
    聲明：被告應給付原告86,218元，及自起訴狀繕本送達翌日
    起至清償日止，按週年利率5﹪計算之利息。
三、被告未於言詞辯論期日到場，亦未提出書狀作任何聲明或陳
    述。
四、得心證之理由：
  ㈠原告主張被告於上開時、地駕駛車輛，因未注意車前狀況，
    致擦撞系爭車輛，造成系爭車輛受損等情，已提出道路交通
    事故初步分析研判表、估價單、行照、發票、車損照片、理
    賠申請書、汽車保險理算書等件為證（本院卷第15-33頁）
    ，並有本院就系爭事故依職權調取高雄市政府警察局交通警
    察大隊函檢附道路交通事故初步分析研判表、道路交通事故
    現場圖、道路交通事故調查報告表㈡-1、道路交通事故調查
    紀錄表、交通事故照片等件在卷可稽（本院卷第43-58頁）
    ；又被告經合法通知，就原告主張之上開事實，未於言詞辯
    論期日到庭或提出書狀作有利於己之聲明或陳述，是依上開
    調查證據之結果，堪信原告主張被告有未注意車前狀況，致
    擦撞原告承保之系爭車輛，造成系爭車輛受有損害，應屬真
    實。
  ㈡按因故意或過失，不法侵害他人之權利者，負損害賠償責任
    ；汽車、機車或其他非依軌道行駛之動力車輛，在使用中加
    損害於他人者，駕駛人應賠償因此所生之損害，但於防止損
    害之發生，已盡相當之注意者，不在此限。民法第184 條第
    1 項前段、第191 條之2 分別定有明文。次按負損害賠償責
    任者，除法律另有規定或契約另有訂定外，應回復他方損害
    發生前之原狀，債權人亦得請求支付回復原狀所必要之費用
    ，以代回復原狀，民法第213 條第1 項、第3 項亦定有明文
    。復依保險法第53條第1 項規定，被保險人因保險人應負保
    險責任之損失發生，而對於第三人有損失賠償請求權者，保
    險人得於給付賠償金額後，代位行使被保險人對於第三人之
    請求權。查，原告主張其為系爭車輛之保險人，並已按保險
    契約約定，給付保險金以修復系爭車輛返還車主，已提出理
    賠申請書、汽車保險理算書、統一發票等件可稽，被告就上
    開書證亦未到庭爭執，是原告主張得就被告前開過失行為，
    向被告請求給付系爭車輛受損之修復費用，自屬有據。
  ㈢再按不法毀損他人之物者，被害人得請求賠償其物因毀損所
    減少之價額，民法第196 條定有明文。並按物被毀損時，被
    害人依民法第196 條請求賠償物被毀損所減少之價額，得以
    修復費用為估定之標準，但以必要者為限，例如修理材料以
    新品換舊品，應予折舊（最高法院77年度第9 次民事庭會議
    決議參照）。原告主張系爭車輛之修復費用共計86,218元，
    已提出上開理賠資料為證，並提出系爭車輛行車執照為佐，
    依行政院所頒固定資產耐用年數表及固定資產折舊率表，【
    非運輸業用客車、貨車】之耐用年數為5年，依平均法計算
    其折舊結果（即以固定資產成本減除殘價後之餘額，按固定
    資產耐用年數表規定之耐用年數平均分攤，計算折舊額），
    每年折舊率為5 分之1 ，並參酌營利事業所得稅查核準則第
    95條第6 項規定「 固定資產提列折舊採用定率遞減法者，
    以1 年為計算單位，其使用期間未滿1 年者，按實際使用之
    月數相當於全年之比例計算之，不滿1月者，以1 月計」，
    上開【非運輸業用客車、貨車】自出廠日108年3月，迄本件
    車禍發生時即109年9月8日，已使用1年7月，則零件扣除折
    舊後之修復費用估定為52,748元【計算方式：1.殘價＝取得
    成本÷( 耐用年數＋1)即71,658÷(5+1)≒11,943（小數點以下
    四捨五入）；2.折舊額 ＝(取得成本－殘價)×1/（耐用年數）
    ×（使用年數）即(71,658－11,943) ×1/5×（1+7/12）≒18,91
    0（小數點以下四捨五入）；3.扣除折舊後價值＝（新品取得
    成本－折舊額）即71,658－18,910＝52,748】，加計不算折舊
    之板金7,400元、烤漆7,160元，共計為67,308元。則原告主
    張得就被告前開過失行為，向被告請求給付系爭車輛受損之
    修復費用67,308元為有理由，應予准許。
五、綜上所述，原告依保險代位及侵權行為之法律關係，請求被
    告給付67,308元，及自起訴狀繕本送達翌日即111年6月20日
    （本院卷第63頁）起至清償日止，按年息5%計算之利息，為
    有理由，應予准許。逾此範圍，為無理由應與駁回。又本件
    係小額程序為被告敗訴之判決，依民事訴訟法第436 條之20
    之規定，應依職權宣告假執行。
六、本件兩造各為一部勝訴、一部敗訴，因原告確有提起本件訴
    訟必要，且起訴後應徵之裁判費至少為1,000 元（民事訴訟
    法第77條之13規定參照），是本院認應依民事訴訟法第79條
    規定，酌量情形由被告全部負擔。 
中　　華　　民　　國　　111 　年　　10　　月　　19　　日
                   高雄簡易庭   法  官  鄧怡君
以上正本係照原本作成。
民事訴訟法第436 條之24第2 項：對於本判決之上訴，非以違背
法令為理由，不得為之。
如對本判決上訴，須於判決送達後20日內向本院提出上訴狀，並
須表明原判決所違背之法令及其具體內容與依訴訟資料可認為原
判決有違背法令之具體事實之上訴理由（均須按他造當事人之人
數附繕本）。
中    華    民    國    111 　年　　10    月    19    日
                                書記官  吳語杰